Inventaris van het archief van het Ministerie van Binnenlandse Zaken: Bureau Invordering, (1942) 1945-1960 (1976)
Nationaal Archief, Den Haag
- Persoonsdossiers
  - Stukken betreffende de terugvordering van voorschotten, verleend aan naar het buitenland vertrokken Nederlanders, 1942-1971.; 1375-1955; 4 pakken, 582 omslagen en 1 stuk
    - Heyligers, W. 1960, 1586
    - Heymans, F. 1958-1960, 1587
    - Hiddinga, L. 1960-1961, 1588
    - Hillesum, J. 1944-1960, 1589
    - Hoefnagels, F.J.M. 1959, 1590
    - Hoeve, A.A. 1948-1958, 1591
    - Hoeve, T. 1959-1961, 1592
    - Hof, J. 1961, 1593
    - Hoften, R. van 1961, 1594
    - Hogendoorn, J. 1960, 1595
    - Hogendoorn, M. 1960, 1596
    - Hoogkamer, W.A.R. 1945-1960, 1597
    - Hopstaken, P. 1960, 1598
    - Hordijk, C.J. 1959, 1599
    - Horeweg, C. 1961, 1600
    - Horst, C.J.W. van der 1960, 1601
    - Horst, E. van der 1970, 1602
      Openbaarheid beperkt tot 01-01-2046
    - Horst, J.C. 1959-1960, 1603
    - Hortman, B.H. 1959-1960, 1604
    - Houben, A.J. 1953-1961, 1605
    - Hougardij, N.J. 1960, 1606
    - Hovingh, B. 1952-1960, 1607
    - Huijgen, N.T. 1959-1960, 1608
    - Hul, P.J. van 't 1960, 1609
    - Hulijn-Hendriks, M.A. 1961, 1610
    - Hurk, A.C. van den 1957-1960, 1611
    - Idajat Soejono, R.M.I. 1950-1954, 1612
    - Inga, B. 1956-1960, 1613
    - Jager, G. de 1960, 1614
    - Jansen, G.B. 1956, 1615
    - Jansen, H.C. 1960-1961, 1616
    - Jansen, H.M. 1960-1961, 1617
    - Jansen, J.J. 1961, 1618
    - Jansen, M.M. 1960, 1619
    - Jansen, T. 1956-1961, 1620
    - Jansen-Spanjaard, M.T. 1960, 1621
    - Janssen, R.A. 1961, 1622
    - Janssen, W.A. 1958-1961, 1623
    - Jong, A. de 1961, 1624
    - Jonge, L. de 1953-1957, 1625
    - Jongsma, E.B. 1960-1961, 1626
    - Jonker, J.L. 1960, 1627
    - Joosten, O.H. 1954-1959, 1628
    - Josemans, H.A. 1961, 1629
    - Kapper, S.I. 1959-1960, 1630
    - Kaptein, H. 1961, 1631
    - Kempen, J.H. van 1960, 1632
    - Kemperman, F.H.M. 1959-1960, 1633
    - Kentie, A.J.P. 1958-1960, 1634
    - Keulen, P.J. van 1956-1960, 1635
    - Kieviets, A.L. 1956-1960, 1636
    - Kinderen, N.M. der 1957-1960, 1637
    - Kis, G. 1957-1961, 1638
    - Kissing, P.J. 1961, 1639
    - Kist, G. 1961, 1640
    - Kleef, M.L.J. van 1960, 1641
    - Kleyweg, H.J. 1961, 1642
    - Klijssen, W.C. 1958-1960, 1643
    - Klingestijn, H. 1944-1960, 1644
    - Kloosterman-Willemstijn, W. 1959-1961, 1645
    - Knijpinga, H.J. 1960, 1646
    - Koers, H.G. 1959, 1647
    - Kolthof, G.J. 1954-1961, 1648
    - Königs, P.J.T. 1960, 1649
    - Koning, J. 1951-1960, 1650
    - Koopman, D.J. 1960, 1651
    - Koopmans, A.R. 1961, 1652
    - Kooten, A. van 1960-1961, 1653
    - Koremans, C.P. 1952-1961, 1654
    - Kornmehl, P, 1943-1960, 1655
    - Koster, J.P.B. 1959-1961, 1656
    - Kraan, L. van der 1958-1960, 1657
    - Kreykamp, H.P.A.M. 1951, 1658
    - Kroes, E.A. 1957-1961, 1659
    - Krul, N. 1958-1961, 1660
    - Krul, W.C. 1954-1961, 1661
    - Kruysdijk, W.A.H. 1959-1960, 1662
    - Kuyk, F.A. van 1950-1960, 1663
    - Laar, F.C. van de 1955-1960, 1664
    - Lamers, H.W. 1961, 1665
    - Land, C. 1961, 1666
    - Lanfermeijer, N.J. 1959-1960, 1667
    - Lange, K.E. de 1952-1959, 1668
    - Langewis, J. 1960, 1669
    - Langewis, L. 1960-1961, 1670
    - Lankheet, H.A.H.L. 1960, 1671
    - Leeda-Platvoet, H. 1942-1960, 1672
    - Lentink, P. 1961, 1673
    - Letter, R.A.J. de 1957, 1674
    - Leyten, J.E. 1960-1961, 1675
    - Lier, R. van 1960, 1676
    - Limburg-Stirum-Hoeufft, L.C. 1947-1950, 1677
    - Linden, F. van der 1960, 1678
    - Linden, J.A.J. van der 1954-1959, 1679
    - Linnemann, T.P. 1950-1961, 1680
    - Linthorst, J.M. 1959-1960, 1681
    - Lippens, C.H. 1954-1960, 1682
    - Lissauer, J. 1944-1956, 1683
    - List, P.J.F. van der 1955-1960, 1684
    - Lith, A.A. van 1961, 1685
    - Lodewijks, A.C. 1959-1960, 1686
    - Lodewijks, J. 1959-1960, 1687
    - Loo, M.J. van de 1954-1961, 1688
    - Loomans, N.W.J. 1961, 1689
    - Loon, A.A. van 1959-1960, 1690
    - Luigjes, W.L.T. 1960, 1691
    - Luyten, A.P. 1954-1960, 1692
    - Maasland, W. 1945-1960, 1693
    - Machoel, J.W. 1943-1956, 1694
    - Macker, J.W.A. 1960, 1695
    - Made, W.C.M. van der 1959, 1696
    - Manck, A.B. 1960-1961, 1697
    - Manders, F.P. 1961, 1698
    - Masmeijer, J. 1955-1959, 1699
    - Mattheij, A. 1960-1961, 1700
    - May, C.J. 1959-1960, 1701
    - Mechanicus, A.A. 1943-1967, 1702
    - Meer, E. van der 1956-1961, 1703
    - Meerten, J. van 1960, 1704
    - Meese, J.M. 1959-1960, 1705
    - Meij, L. van der 1947-1952, 1706
    - Meijer, W.V. 1959-1960, 1707
    - Menken, L. 1941-1958, 1708
    - Mes-Corderwener, G.A. 1960-1961, 1709
    - Meulenbroeck, J. 1960, 1710
    - Meurs, A.J. van 1959-1960, 1711
    - Meyer, Gebr. 1955-1960, 1712
    - Milde, R. de 1957-1959, 1713
    - Minnema, P. 1958-1960, 1714
    - Mollema, J.L. 1958, 1715
    - Monasch, E.W. 1957-1960, 1716
    - Monschouwer, A.T.L. 1960-1961, 1717
    - Morriën, J. 1960, 1718
    - Mulder, W. 1955-1960, 1719
    - Nathans, A. 1943-1960, 1720
    - Navarro, Hans 1960, 1721
    - Navarro, Harry 1960, 1722
    - Nederlof, L.W.P. 1960-1961, 1723
    - Neijhof, M.J.J. 1957-1959, 1724
    - Netten, A. 1960, 1725
    - Niekamp, B. 1960-1961, 1726
    - Nieweg, A.H. 1943-1962, 1727
    - Noorman, A.F. 1959, 1728
    - Noort, R.B.J. van 1961, 1729
    - Norden, J. 1947-1960, 1730
    - Noyon, S. 1960-1961, 1731
    - Nusink, A 1960, 1732
    - Oijen, A.J. van 1952-1961, 1733
    - Oldenburg, J.B. 1952-1959, 1734
    - Oldenstam, R.G. 1956-1961, 1735
    - Oomens, P.W.B. 1961, 1736
    - Oosterhoff, K.F.N.T. 1959-1960, 1737
    - Otte, J.F. 1956-1960, 1738
    - Ouden, H. van den 1944-1960, 1739
    - Ouden, J. van den 1959-1960, 1740
    - Overbeek, A. 1960-1961, 1741
    - Pais, J. 1945-1949, 1742
    - Pape, M.R. 1952-1961, 1743
    - Paret, J. 1949-1960, 1744
    - Pas, W.F. te 1959-160, 1745
    - Pastoor, C.H. 1951, 1746; stuk
    - Payens, J. 1942-1959, 1747
    - Pekelharing-van den Kerckhoff, C. 1950-1960, 1748
    - Pervoost, L.E. 1959-1960, 1749
    - Peters, H. 1959-1961, 1750
    - Peters, K.P. 1957-1960, 1751
    - Peters, P. 1945-1960, 1752
    - Petersen, G.W.F. 1960, 1753
    - Petri, J.T. 1958-1961, 1754
    - Pieren, G. 1959-1961, 1755
    - Pijll, F.W.M. van der 1959, 1756
    - Pijll, J.C. 1959, 1757
    - Ploeger, H.M. 1960, 1758
    - Pol, G. van de 1958-1961, 1759
    - Pool, L. 1943-1961, 1760
    - Poppelier, C.J. 1944-1960, 1761
    - Pos, S.S. 1961, 1762
    - Postma, T. 1960, 1763
    - Praag, A. van 1942-1961, 1764
    - Praag, H. van 1945-1953, 1765; pak
    - Pronk, J.M. 1960, 1766
    - Pruis, W.H. 1961, 1767
    - Rappard-Rubens, M.C.T.H. van 1944-1960, 1768
    - Raven, B.J.A. 1959, 1769
    - Ree-Schipper, J. van der 1961, 1770
    - Reichard, W. 1959-1960, 1771
    - Renes, J.D. 1960-1961, 1772
    - Rietdijk, K. 1954-1960, 1773
    - Rijckevorsel, W. van 1943-1958, 1774
    - Rijk, J.C.C. de 1959-1960, 1775
    - Rijpert, J.L.A. (fam.) 1946-1954, 1776
    - Roffelsen, J.M. 1958-1960, 1777
    - Rompas-Darena, L. 1960-1961, 1778
    - Roode, J. de 1957-1960, 1779
    - Rooijen, G. van 1957-1961, 1780
    - Rooijens, G.H.T. 1958-1960, 1781
    - Rosier, A. 1959-1960, 1782
    - Royen, J.L. van 1945-1959, 1783
    - Rubens, S.L. 1942-1951, 1784
    - Rubens, S.S. (fam.) 1942-1961, 1785; pak
    - Rueter, P. 1961, 1786
    - Ruigrok, P.G. 1961, 1787
    - Saalbrink, T.F.J. 1960, 1788
    - Salm-van Brussel, J. 1946-1959, 1789
    - Schabbing, C. 1948-1961, 1790
    - Schägter, I.B. 1944-1960, 1791
    - Scheffer, C. 1955-1960, 1792
    - Schepers, R.M. 1957-1960, 1793
    - Schimmel, G. 1954-1960, 1794
    - Schipper, D. 1957-1960, 1795
    - Schnater, T.J.J. 1960, 1796
    - Schoenmaker-Lindner, M.B. 1953-1960, 1797
    - Schoote, P. 1956-1957, 1798
    - Schuitmaker, A. 1960, 1799
    - Schupers, B. 1959-1961, 1800
    - Schupper, H. (fam.) 1943-1960, 1801
    - Schuylenburch, B.F.M. van 1959-1960, 1802
    - Schwarz, E. 1943-1945, 1803
    - Schwarz, E.F.B. 1943-1945, 1804
    - Schwarz, E.L. (fam.) 1947-1961, 1805
    - Schwarz, M. 1943-1945, 1806
    - Scipio, F.E. 1959-1961, 1807
    - Seulijn, N.D. 1961, 1808
    - Siebel-Frenk, R. 1951-1952, 1809
    - Silbriger, E. 1943-1960, 1810
    - Simons, S. 1949-1960, 1811
    - Sissing, G. 1946-1961, 1812
    - Sjardijn, R.C. 1961, 1813
    - Slier, B. 1946-1960, 1814
    - Smelt, R.J. 1961, 1815
    - Smit, F. 1960, 1816
    - Smit, W. 1958, 1817
    - Smits, M. 1960-1961, 1818
    - Snel, R. 1961, 1819
    - Snijders, B.J. 1961, 1820
    - Snijders, W.N. 1954-1961, 1821
    - Snoeks, L.J. 1960, 1822
    - Soer, H. 1954-1960, 1823
    - Sommer, H.F. 1960, 1824
    - Sondelsjawstone-Mirgarodskaja, A. 1960, 1825
    - Spa, I.W. van der 1956-1960, 1826
    - Sparendam, W.F. 1953-1961, 1827
    - Speyer, H. 1960, 1828
    - Spier, H. 1945-1960, 1829
    - Spijk, P. 1961, 1830
    - Spijker, P.T. van 't 1960-1961, 1831
    - Staniford, R. 1960-1961, 1832
    - Stans, H.J. 1959-1960, 1833
    - Starre, P. van der 1955-1960, 1834
    - Steffers, C. 1958-1960, 1835
    - Stege, E.W. ter 1960, 1836
    - Stein, R.F. 1959-1960, 1837
    - Stekelenburg, J. 1961, 1838
    - Stempvoort, B. van 1961, 1839
    - Stevens, H. 1957-1960, 1840
    - Stienen, J.C. 1959-1961, 1841
    - Stietz, R.F. van 1960-1961, 1842
    - Stoel, M.H. 1944-1960, 1843
    - Stolp-Pethick, E.E. 1961, 1844
    - Stoter, J. 1953-1960, 1845
    - Stotijn, J.W. 1960-1961, 1846
    - Stoutjesdijk, A.J. 1958, 1847
    - Straalen, H.A. 1958, 1848
    - Straatman, J.F. 1942-1959, 1849
    - Strijker, G. 1959, 1850
    - Suskind, T. 1960, 1851
    - Swaalep-Kramer, A. 1959-1960, 1852
    - Teeffelen, A.J.L. van 1960, 1853
    - Tenwolde, H 1961, 1854
    - Terpstra-Grishaver, T. 1953-1958, 1855
    - Terweyden, R.G. 1947-1955, 1856
    - Terzenaar, J. 1950-1960, 1857
    - Theeboom, S. 1942-1953, 1858
    - Thije, H.H. ten 1961, 1859
    - Tijmes, G. 1961, 1860
    - Tilburg, J. van 1954-1961, 1861
    - Tjoa, S.H. 1957-1960, 1862
    - Tol, F. van de 1945-1956, 1863
    - Toorn, P. van 1954-1959, 1864
    - Touw, A. 1960, 1865
    - Trapman, J. 1958-1961, 1866
    - Treffers, W. 1960, 1867
    - Troost, C, 1956-1960, 1868
    - Tuinman, J.J. 1961, 1869
    - Tuit, G. 1954-1961, 1870
    - Ummels, A.W. 1959-1960, 1871
    - Valk, E.W. 1960-1961, 1872
    - Valk, G.J. van der 1955-1959, 1873
    - Veelen, A.H.F. van 1950-1961, 1874
    - Veen, C. van der 1961, 1875
    - Veen, J.F. van 1944-1960, 1876
    - Veen, M.J. van 1957-1960, 1877
    - Veenendaal, W. 1952-1960, 1878
    - Veenman, L.H. 1957-1961, 1879
    - Veer, A. van der 1959-1961, 1880
    - Velden, S. van der 1954-1960, 1881
    - Veldhorst, J.H. 1960, 1882
    - Velzen, J. van 1948-1961, 1883
    - Venema-Wiman, V.H. 1955-1960, 1884
    - Venzelaar, L.W. 1958-1960, 1885
    - Verbiest, A.J. 1960-1961, 1886
    - Verbist, J.A. 1953-1960, 1887
    - Verdult, P. 1960-1961, 1888
    - Verkuylen, J.J. 1942-1960, 1889
    - Vermeulen, W.C. 1951-1960, 1890
    - Vernout, A.N. 1955-1961, 1891
    - Verschuur, A.M. 1961, 1892
    - Viereke, C.T. 1961, 1893
    - Vinck, C.M. 1958-1960, 1894
    - Visser, M. 1955-1961, 1895
    - Vleeschdrager, H. 1950, 1896
    - Vonk, F. 1958-1959, 1897
    - Vonk, K. 1959-1960, 1898
    - Voogd, A. de 1945-1960, 1899
    - Voorn, H.H. 1960-1961, 1900
    - Voorthuyzen, J. 1961, 1901
    - Vos, J. 1944-1960, 1902
    - Vos, M.P. 1960, 1903
    - Vos, N. 1959, 1904
    - Vos, W.F. 1953-1961, 1905
    - Vossenaar-Beks, C.M. 1953-1960, 1906
    - Vreland, M. 1959, 1907
    - Vries, J. de 1960, 1908
    - Vrind, J. 1958-1960, 1909
    - Vuren, A. van 1960-1961, 1910
    - Waal, J.H. de 1960, 1911
    - Walbeehm, T.B. 1958-1959, 1912
    - Wall, H.M.J. van de 1961, 1913
    - Warrenaar-van den Berg, M.C. 1960, 1914
    - Wasterwal, W. 1956-1957, 1915
    - Wegenaar, W. 1949-1961, 1916
    - Wehl, E.A. 1960, 1917
    - Werff, J. van der 1959, 1918
    - Wester, A.E. 1959-1960, 1919
    - Westreenen, G.C. van 1954-1960, 1920
    - Weyer, I. van de 1958-1961, 1921
    - Weyhenke, W. 1960, 1922
    - Wiegman, D. 1960, 1923
    - Wieringa, P. 1960, 1924
    - Wierseman, B. 1959-1960, 1925
    - Wijk, A. van 1960-1961, 1926
    - Wijnbergen, J. 1960, 1927
    - Wijnkoop, G.J.B. 1943-1960, 1928
    - Wildt, A.C.M. de 1960-1961, 1929
    - Wind, L. de 1943-1959, 1930; pak
    - Wine-Puister, S. 1960, 1931
    - Wintgens, M.H. 1960-1961, 1932
    - Wirix, J.A. 1961, 1933
    - Wit, W.A. de 1961, 1934
    - Woerst, A. 1956-1959, 1935
    - Wolf, J.A.J. 1954-1960, 1936
    - Woringen-Füller, M. van 1945-1957, 1937
    - Worseling, G. 1960, 1938
    - Woudenberg, A.F.M. van 1944-1960, 1939
    - Woudenberg, J. van 1954-1960, 1940
    - Woudhuijsen-Goudsmit, H. 1943-1960, 1941
    - Wout, G. van 't 1960, 1942
    - Wouters, L.J.J. 1960, 1943
    - Wouters-Raaff, H.R. 1960-1961, 1944
    - Wouterse, R.A. 1960, 1945
    - Wunnink, B.F. 1948-1960, 1946
    - Wyatt, A. 1961, 1947
    - Zandwijk, M.G. van 1955-1960, 1948
    - Zee, A. van der 1945-1957, 1949
    - Zeegelaar, J.C.A.J. 1949-1961, 1950
    - Zerp, E.H. 1944-1960, 1951
    - Zimmer, M.L. 1961, 1952
    - Zwager, C.H. de 1960, 1953
    - Zwart, M.J. de 1957-1960, 1954
    - Zwijnenburg, W.C. 1960-1961, 1955